宣示判決筆錄
原      告  台北富邦商業銀行股份有限公司

法定代理人  程耀輝  
訴訟代理人  陳朝舜  
被      告  陳敏如  


上列當事人間111年度中小字第1125號請求給付簽帳卡消費款事
件，於中華民國111年5月22日上午10時整在臺灣臺中地方法院臺
中簡易庭宣示判決，出席職員如下：
    法      官  林筱涵
    書  記  官  張峻偉
朗讀案由。
法官朗讀主文宣示判決如下：
    主      文
被告應給付原告新臺幣參萬陸仟壹佰壹拾捌元，及其中新臺幣壹
萬肆仟參佰貳拾玖元自民國一一○年十二月十一日起至清償日止
，按週年利率百分之十四點七計算之利息、其中新臺幣壹萬伍仟
陸佰肆拾參元自民國一一○年十二月十一日起至清償日止，按週
年利率百分之十四點七一計算之利息
訴訟費用新臺幣壹仟元由被告負擔。
本判決得假執行。
    事實及理由之要領
一、原告主張：被告於民國108年2月19日與原告成立信用卡使用
    契約，依約被告得持卡於各特約商店記帳消費，惟應於當期
    繳款截止日前向原告全部清償，或以循環信用方式缴付最低
    應繳金額，逾期清償者，除喪失期限利益外，應另行給付原
    告按差別利率計算之利息，及延滯第一個月，當月計收違約
    金300元、延滯第二個月，當月計收違約金400元、延滯第三
    個月，當月計收違約金500元。詎被告至110年12月10日止，
    尚積欠新臺幣（下同）36,118元之消費簽帳款、利息、違約
    金及手續費未依約償還（其中本金為29,972元）。為此，爰
    依信用卡契約之法律關係，提起本件訴訟，並聲明如主文第
    1項所示。
二、上開原告主張之事實，業據其提出信用卡申請書、約定條款
    、信用卡客戶滯納消費款、費用款、利息款明細資料、歷史
    交易大量明細資料為證。被告已於相當時期受合法之通知，
    而於言詞辯論期日不到場，亦未提出準備書狀爭執，依民事
    訴訟法第436條之23準用第436條第2項適用第280條第3項、
    第1項之規定，視同自認。從而，原告依信用卡契約之法律
    關係，請求被告給付如主文第1項所示之金額，為有理由，
    應予准許。
三、訴訟費用負擔及假執行宣告之依據：民事訴訟法第78條、第
    436條之19第1項、第436條之20。
　
民事訴訟法第436條之24第2項：
對於本判決之上訴，非以違背法令為理由，不得為之。
如對本判決上訴，須於判決送達後20日內向本院提出上訴狀，並
須表明原判決所違背之法令及其具體內容與依訴訟資料可認為原
判決有違背法令之具體事實之上訴理由（均須按他造當事人之人
數附繕本）。
中　　華　　民　　國　　111 　年　　5 　　月　　18　　日
                  臺灣臺中地方法院臺中簡易庭
                                  法  官  林筱涵
                                  書記官  張峻偉
以上正本證明與原本無異。
中　　華　　民　　國　　111 　年　　5 　　月　　18　　日
                                  書記官  張峻偉